【裁判字號】    95,簡上,290
【裁判日期】    950626
【裁判案由】    竊盜
【裁判全文】
臺灣板橋地方法院刑事判決             95年度簡上字第290號
上  訴  人  臺灣板橋地方法院檢察署檢察官
被      告  甲○○
上列上訴人因被告竊盜案件，不服本院中華民國95年3 月6 日第
一審簡易判決（95年度簡字第1157號，聲請簡易判決處刑案號：
95年度偵字第3638號），提起上訴及移送併案（95年度偵字第71
67號），本院管轄第二審之合議庭判決如下：
    主  文
原判決撤銷。
甲○○連續竊盜，累犯，處有期徒刑陸月，如易科罰金，以佰
元折算壹日。
扣案之鑰匙壹支沒收。
    事  實
一、甲○○前於民國90年間，因竊盜案件，經臺灣花蓮地方法院
    以90年度花簡字第376 號判決判處有期徒刑4 月確定，於91
    年4 月25日易科罰金執行完畢。詎其猶不知悔改，復意圖為
    自己不法之所有，基於竊盜之概括犯意，為下列犯行：
  (一)於95年1 月9 日3 時許，在臺北縣三峽鎮○○路○ 段29號1
    樓前，持自備之鑰匙1 支，竊取李梅所有而由丙○○使用之
    車號FB-8645 號自用小客車，得手後供己代步使用；嗣於翌
    日（即95年1 月10日）2 時20分許，駕駛該車行經花蓮縣新
    城鄉康樂村臺九線193 公里處，為警查獲，並扣得該車（已
    發還丙○○）及前開鑰匙1 支。
  (二)於95年1 月13日21時許，在臺北縣三峽鎮○○路63號前，持
    自備之鑰匙1 支，竊取乙○○所有之車號QUI-653 號輕型機
    車，得手後供己代步使用；嗣於同年月22日23時15分許，騎
    乘該車，行經臺北縣三峽鎮○○路○ 段與中園街口，為警查
    獲，並扣得該車（已發還乙○○），至甲○○前開持以竊車
    之鑰匙，則因斷裂經丟棄而滅失。
二、案經丙○○訴請花蓮縣警察局新城分局報請臺灣花蓮板橋地
    方法院檢察署呈請臺灣高等法院檢察署令轉臺灣板橋地方法
    院檢察署檢察官偵查後聲請簡易判決處刑及於上訴後移送併
    辦。
    理  由
一、本案被告甲○○所犯係死刑、無期徒刑、最輕本刑為3 年以
    上有期徒刑以外之罪，其於準備程序中就被訴事實為有罪之
    陳述，經本院告知簡式審判程序之旨，並聽取公訴人、被告
    之意見後，經合議庭裁定進行簡式審判程序，合先敘明。
二、上揭犯罪事實，業據被告坦承不諱，並經證人丙○○、乙○
    ○於警詢時證述明確，復有贓物認領保管單2 紙、車輛失竊
    尋獲電腦輸入單3 紙、車輛竊盜車牌失竊資料個別查詢報表
    －查詢車輛認可資料表2 紙、車輛車牌失竊作業－查獲車輛
    認可資料1 紙及查獲照片8 幀附卷可稽，並有被告所有而持
    以行竊之鑰匙1 支扣案可資佐證，足認被告自白與事實相符
    。本案事證明確，被告犯行堪以認定，應依法論科。
三、核被告所為，係犯刑法第320 條第1 項之竊盜罪。被告先後
    2 次竊盜犯行，時間緊接，犯罪構成要件相同，顯係基於概
    括犯意反覆為之，為連續犯，應依刑法第56條規定，論以一
    罪，並加重其刑。再如事實欄一之(二)所示犯行，雖未據檢察
    官起訴，然與聲請簡易判決處刑（與起訴有同一效力）部分
    有如前述連續犯之裁判上一罪關係，復經檢察官移送併辦（
    臺灣板橋地方法院檢察署95年度偵字第7167號），為起訴效
    力所及，本院自應併予審究。又被告有如事實欄所述之犯罪
    科刑及執行情形，有臺灣高等法院被告前案紀錄表在卷可佐
    ，其於上開有期徒刑執行完畢後5 年內，再犯本案有期徒刑
    以上之罪，為累犯，應依刑法第47條規定，遞予加重其刑。
三、原審據以論罪科刑，固非無見，惟未及審酌如事實欄一之(二)
    所示之竊盜犯行，尚有未合，公訴人上訴意旨執此指摘原判
    決未臻允當，為有理由，自應由本院予以撤銷改判。爰審酌
    被告不思正當工作以獲取財物，妄想以竊盜手段不勞而獲，
    其觀念偏差，有待矯治，及其犯罪之手段、目的、所竊財物
    價值及犯後坦承犯行，已知悔悟等一切情狀，量處如主文所
    示之刑，並諭知易科罰金之折算標準，以示懲儆。扣案之鑰
    匙1 支，係被告所有而供竊盜前開機車所用之物，業據被告
    供明在卷，併依刑法第38條第1 項第2 款規定，宣告沒收。
    至被告持以竊盜自用小客車之鑰匙，因斷裂遭丟棄而滅失之
    情，亦經被告陳明無誤，爰不予宣告沒收，末此敘明。
據上論斷，應依刑事訴訟法第455 條之1 第1 項、第3 項、第36
9 條第1 項前段、第364 條、第299 條第1 項前段，刑法第56條
、第320 條第1 項、第47條、第41條第1 項前段、第38條第1 項
第2 款，罰金罰鍰提高標準條例第1 條前段、第2 條，判決如主
文。
本案經檢察官鄧媛到庭執行職務。
中    華    民    國    95    年    6     月    26    日
                  刑事第三庭    審判長法  官  李麗玲
                                      法  官  張兆光
                                      法  官  鄧雅心
以上正本證明與原本無異。
不得上訴。
                                      書記官  王小芬
中    華    民    國    95    年    6     月    26    日
附錄本案論罪科刑法條
中華民國刑法第三百二十條
意圖為自己或第三人不法之所有，而竊取他人之動產者，為竊盜
罪，處五年以下有期徒刑、拘役或五百元以下罰金。
意圖為自己或第三人不法之利益，而竊佔他人之不動產者，依前
項之規定處斷。
前二項之未遂犯罰之。


司法院資訊處製作；財團法人民間司法改革基金會備份。
